臺灣臺中地方法院民事裁定            
                                   110年度司繼字第4035號
聲  請  人  中國信託商業銀行股份有限公司


法定代理人  利明献  


受選任人  張國權律師
上列聲請人聲請為被繼承人曹明德選任遺產管理人事件，本院裁
定如下：
    主  文
一、選任張國權律師為被繼承人曹明德之遺產管理人。
二、准對被繼承人曹明德之大陸地區以外繼承人為承認繼承之公
    示催告。
三、被繼承人曹明德之大陸地區以外繼承人，應自前項公示催告
    最後揭示於法院公告處、資訊網路及其他適當處所之日起，
    壹年內承認繼承。上述期限屆滿，無繼承人承認繼承時，被
    繼承人曹明德之遺產，於清償債權並交付遺贈物後，如有賸
    餘即歸屬國庫。
四、聲請程序費用由被繼承人曹明德之遺產負擔。
    理  由
一、按繼承開始時，繼承人之有無不明，而無親屬會議或親屬會
    議未於1個月內選定遺產管理人者，利害關係人或檢察官得
    聲請法院選任遺產管理人，並由法院依公示催告程序，定6
    個月以上之期限，公告繼承人，命其於期限內承認繼承，民
    法第1177條、第1178條規定甚明。
二、本件聲請意旨略以：被繼承人曹明德（男、民國00年0月0日
    生、身分證統一編號：Z000000000號、生前最後住所：臺中
    市○○區○○街0巷000號）於110年5月4日死亡，且其所有繼承
    人均已拋棄繼承，是否仍有應繼承之人不明，而其親屬會議
    亦未於法定期間內選定遺產管理人，為確保國家租稅債權之
    實現，爰基於利害關係人地位，依法聲請為被繼承人選任遺
    產管理人等語，並提出繼承系統表、全國財產稅總歸戶財產
    查詢清單、家庭成員資料查詢清單、本院家事法庭函、綜合
    所得稅各類所得資料清單、被繼承人綜合所得稅欠稅資料等
    為證。
三、查聲請人主張被繼承人死亡後其所有繼承人均已拋棄繼承，
    是否仍有應繼承之人不明，而其親屬會議未於法定期間內選
    定遺產管理人，影響綜合所得稅之課徵與遺產之管理等事實
    ，此有聲請人提出前揭書證在卷可證，復經本院依職權調取
    本院110年度司繼字第1678號、110年度司繼字第2594號、11
    0年度司繼字第3107號、110年度司繼字第3255號卷宗核閱無
    訛，堪信為真實，從而聲請人聲請選任被繼承人之遺產管理
    人，揆諸前揭法條規定，為有理由，應予准許。經本院函請
    社團法人臺中律師公會推薦有意願擔任本件遺產管理人之人
    選，有張國權律師同意願擔任本件遺產管理人，此有民事陳
    報狀在卷可參。茲審酌張國權為執業律師，非但具有專業知
    識及能力，且與被繼承人所遺遺產間無利害關係，若由其擔
    任本事件之遺產管理人，定能秉持其專業倫理擔當此具公益
    性質之職務，並順利達成管理保存及清算遺產之任務。執此
    ，本院認為由張國權律師擔任被繼承人之遺產管理人，應屬
    妥適，爰選任之。
四、依家事事件法第127條第4項規定，裁定如主文。
中　　華　　民　　國　　111 　年　　2 　　月　　22　　日
                  家事法庭  司法事務官　盧妙宜
以上正本係照原本作成。
如不服本件裁定，得於裁定書送達之翌日起10日內，以書狀敘述
理由，向本庭提起抗告，並應繳納抗告費新臺幣1000元。  
中　　華　　民　　國　　111 　年　　2 　　月　　22　　日
                                書記官　陳品均